【裁判字號】    96,訴,1262
【裁判日期】    970229
【裁判案由】    違反毒品危害防制條例
【裁判全文】
臺灣屏東地方法院刑事判決              96年度訴字第1262號
公  訴  人  台灣屏東地方法院檢察署檢察官
被      告  甲○○
上列被告因違反毒品危害防制條例案件，經檢察官提起公訴（96
年度毒偵字第1958號），被告於準備程序中就被訴事實為有罪之
陳述，經本院合議庭裁定改以簡式審判程序審理，判決如下：
    主  文
甲○○施用第一級毒品，處有期徒刑捌月，扣案之海洛因貳包（
合計淨重零點壹公克，空包裝總重零點伍陸公克）及含有第一
級毒品海洛因成分之注射針筒壹支均沒收銷燬之；又施用第二級
毒品，處有期徒刑伍月。應執行有期徒刑壹年，扣案之海洛因貳
包（合計淨重零點壹公克，空包裝總重零點伍陸公克）及含有
第一級毒品海洛因成分之注射針筒壹支均沒收銷燬之。
    事  實
一、甲○○於民國92年間因施用毒品案件，經本院以92年度毒聲
    字第578 號裁定送觀察、勒戒，因認無繼續施用毒品傾向，
    由臺灣屏東地方法院檢察署檢察官於92年5 月21日以92年度
    毒偵字第738 號為不起訴處分確定，並於同日釋放出所。詎
    仍不知戒除毒癮，竟於觀察勒戒執行完畢釋放後5 年內，分
    別基於施用第一級毒品海洛因及第二級毒品甲基安非他命之
    犯意，先於96年9 月25日約9 、10時許，在其位於屏東縣萬
    丹鄉○○路1409巷15弄30號住處內，將海洛因摻水混合後以
    針筒注射之方式，施用第一級毒品海洛因1 次；另於施用完
    海洛因後間隔約1 小時，再將甲基安非他命置於鋁箔紙上於
    鋁箔紙下方點火燒烤吸食煙霧之方式，施用第二級毒品甲基
    安非他命1 次。嗣為警循線在屏東縣內埔鄉○○村○○路82
    號查獲，並扣得其所有之海洛因2 包（合計淨重0.13公克，
    空包裝總重0.56公克）及含有海洛因成分之注射針筒1 支。
二、案經屏東縣警察局內埔分局報告臺灣屏東地方法院檢察署檢
    察官偵查起訴。
    理  由
一、本案被告甲○○所犯為死刑、無刑徒刑或最輕本刑為3 年以
    上有期徒刑以外之罪，其於準備程序中就被訴事實為有罪之
    陳述，經法官告知簡式審判程序之旨，並聽取公訴人之意見
    後，依刑事訴訟法第273 條之1 第1 項規定，裁定由受命法
    官獨任進行簡式審判程序，合先敘明。
二、上開事實，業據被告甲○○於本院審理時坦承不諱，且被告
    為警查獲時採尿送驗結果，呈嗎啡（即海洛因水解後之反應
    ）、甲基安非他命之陽性反應，有正修科技大學超微量研究
    科技中心96年10月9 日R00-0000-000號檢驗報告1 紙在卷可
    證（見96年度毒偵字第1958號卷第11頁），復有白色粉末2
    包、注射針筒1 支等物扣案可證；上述白色粉末2 包（合計
    淨重0.13公克，空包裝總重0.56公克），經送高雄醫學大學
    附設中和紀念醫院及法務部調查局鑑驗結果，均認含第一級
    毒品海洛因成分，有該院96年11月30日0000-000、0000-000
    號檢驗報告及該局97年1 月14日調科壹字第09700008830 號
    鑑定書在卷可佐（見本院卷第23、24、47頁）；而上述其中
    扣案之注射針筒1 支（編號294） ，經送高雄醫學大學附設
    中和紀念醫院檢驗結果呈海洛因陽性反應，顯然沾附有第一
    級毒品海洛因成分之事實，有該院96年11月30日0000-000號
    檢驗報告1 紙在卷可憑（見本院卷第25頁）。上述鑑驗結果
    ，均係檢驗機關本於專業知識及以精密儀器或科學檢驗方法
    所得之結論，自可憑信，足見被告自白與事實相符，堪以採
    信。查被告前於92年間因施用毒品案件，經本院以92年度毒
    聲字第578 號裁定送觀察、勒戒，因認無繼續施用毒品傾向
    ，由臺灣屏東地方法院檢察署檢察官於92年5 月21日以92年
    度毒偵字第738 號為不起訴處分確定，並於同日釋放出所，
    此有臺灣屏東地方法院檢察署刑案資料查註紀錄表及臺灣高
    等法院被告前案紀錄表各1 份在卷可參。從而，本件事證明
    確，被告經觀察勒戒執行完畢釋放後，5 年內再犯本件施用
    毒品之犯行堪予認定。
三、查海洛因及甲基安非他命分屬毒品危害防制條例第2 條第2
    項第1 款、第2 款所稱之第一級、第二級毒品，均不得持有
    、施用，被告竟持以施用，核其所為，係犯同條例第10條第
    1 項之施用第一級毒品罪及同條例第2 項之施用第二級毒品
    罪。其施用前持有海洛因及甲基安非他命之低度行為，應為
    施用之高度行為所吸收，均不另論罪。其所犯上述二罪，犯
    意各別，行為互異，應予分別論罪，合併處罰。爰審酌被告
    素行尚可，此有卷附之臺灣高等法院被告前案紀錄表1 份可
    參，且被告經觀察勒戒後，仍未能戒除毒癮，顯見其無戒毒
    悔改之意，惟念其施用毒品乃自戕行為，及其施用毒品之次
    數各僅1 次、犯罪後坦認犯行，態度尚稱良好等一切情狀，
    分別量處如主文所示之刑，並定其應執行之刑。
四、扣案之白色粉末2 包（合計淨重0.13公克，空包裝總重0.56
    公克），已如前述，為第一級毒品海洛因，及扣案之注射針
    筒1 支，因沾有第一級毒品海洛因成分，與第一級毒品海洛
    因無法分離，均應依毒品危害防制條例第18條第1 項前段規
    定沒收銷燬之；至鑑驗耗損之毒品，既已滅失，自無庸宣告
    沒收。另扣案之玻璃球吸管1 支，係為經警查獲之被告友人
    賴政炫所有，且非為被告施用甲基安非他命之工具，業據被
    告及賴政炫陳明在卷（見本院卷第56頁、內警刑字第096001
    1461號卷第18頁），則與本案被告犯罪無關，爰不併予宣告
    沒收，附此敘明。
據上論斷，應依刑事訴訟法第273 條之1 第1 項、第299 條第1
項前段，毒品危害防制條例第10條第1 項、第2 項、第18條第1
項前段，刑法第11條、第47條第1 項、第51條第5 款，判決如主
文。
本案經檢察官顏珮珊到庭執行職務
中    華    民    國    97    年    2     月    29    日
                  刑事第二庭    法  官  陳海寧
以上正本證明與原本無異。
如不服本判決應於收受本判決送達後10日內向本院提出上訴書狀
，其未敘述上訴理由者，並得於提起上訴後10日內向本院補提理
由書狀（均須按他造當事人之人數附繕本）「切勿逕送上級法院
」
中    華    民    國    97    年    3     月    5     日
                                書記官  馮得弟
附錄本案論罪科刑法條
毒品危害防制條例第10條
施用第一級毒品者，處 6 月以上 5 年以下有期徒刑。
施用第二級毒品者，處 3 年以下有期徒刑。


司法院資訊處製作；財團法人民間司法改革基金會備份。
